臺灣臺南地方法院刑事判決　　　　　　　99年度易字第1205號
公　訴　人　臺灣臺南地方法院檢察署檢察官
被　　　告　方三仁
選任辯護人　查名邦律師
上列被告因毀損等案件，經檢察官提起公訴（99年度偵字第1883
號），本院判決如下：
    主  文
方三仁共同犯毀損他人物品罪，處有期徒刑貳月，如易科罰金，
以新台幣壹仟元折算壹日；又共同犯恐嚇危害安全罪，處有期徒
刑貳月，如易科罰金，以新台幣壹仟元折算壹日。應執行有期徒
刑參月，如易科罰金，以新台幣壹仟元折算壹日。
    事  實
一、方三仁（起訴書誤載為方三信）與李景智有債務糾紛，於民
    國（下同）98年11月12日，在高雄市路竹區峰春有限公司遇
    到李景智，雙方又因債務問題起口角，李景智駕車離開後，
    方三仁竟駕車尾隨在後，並於98年11月12日15時20分許，在
    台南市○區○○路與大林路口，攔下李景智駕駛之車號0351
    -SU號自小客車，並與另2名姓名年籍不詳之成年男子共同基
    於毀損及恐嚇之犯意聯絡，由該2名男子持鐵鎚、尖刀下車
    ，敲破李景智車輛前方及左後方車窗玻璃，致毀損不堪使用
    ，足以生損害於李景智。並對李景智恫稱：若不下車，要讓
    你死」等語，使李景智心生畏懼，致生危害於生命安全。
二、案經李景智訴由臺南市警察局第六分局報告臺灣臺南地方法
    院檢察署檢察官偵查起訴。
    理  由
一、證據能力之認定：按被告以外之人於審判外之言詞或書面陳
    述，除法律有規定者外，不得作為證據；又被告以外之人於
    審判外之陳述，雖不符合同法第159條之1至第159條之4之規
    定，但經當事人於審判程序同意作為證據，法院審酌該言詞
    陳述或書面陳述作成時之情況，認為適當者，亦得為證據。
    當事人、代理人或辯護人於法院調查證據時，知有第159 條
    第1項不得為證據之情形，而未於言詞辯論終結前聲明異議
    者，視為有前項之同意，刑事訴訟法第159條第1項及第159
    條之5分別定有明文。本件證人之供述及非供述之證據，均
    未經被告方三仁及辯護人於本件言詞辯論終結前爭執其證據
    能力，本院審酌前開證據之作成，並無不當或顯不可信之情
    況，依首揭法條規定，均有證據能力。
二、訊據被告矢口否認涉有上開犯行，辯稱：伊於案發當日獨自
    一人到峰春石材工廠拿樣本，在峰春石材工廠巧遇告訴人李
    景智，與李景智發生口角後，即前往台南市永康區○○○路
    之永大機械廠工作，並未尾隨告訴人砸毀告訴人擋風玻璃及
    恐嚇告訴人，並無證據足證告訴人之車輛確實於案發當日遭
    不詳姓名之人砸毀，亦無證據足認被告與該二名不詳姓名之
    人士有犯意聯絡及行為分擔云云。
三、經查：
(一)、告訴人於98年11月12日下午駕駛車號0351-SU自小客車搭載
    其妻吳翠媚行經台南市○○路○○路口停等紅燈時，遭被告
    駕車自右前方阻攔，有二名不詳姓名之成年男子分持鐵鎚及
    尖刀下車，將告訴人車輛前擋風玻璃及左後方玻璃砸毀，並
    對告訴人恫稱「若不下車，要讓你死」等語，告訴人見狀隨
    即倒車後駛離現場，並在大成路口巧遇員警報案等情，迭經
    證人即告訴人李景智於警詢中證述，及於偵查及本院審理時
    具結後證述綦詳（見本院卷第57頁、62頁，偵卷第71至72頁
    ，警卷第1至3頁），核與證人吳翠媚於偵查及本院審理時具
    結後證述情節大致相符（見本院卷第65至68頁、偵卷第46至
    48頁）。且告訴人所持用之行動電話門號0000000000號於98
    年11月12日下午4時4分及4時19分均有撥打報案電話110之記
    錄，有中華電信資料查詢單1份在卷可按（見偵卷第21頁背
    面），再參酌警卷所附告訴人之車輛於98年11月12日下午4
    時許在台南市○區○○路二段456號拍攝之相片4張（見偵卷
    第5、6頁），該車輛前擋風玻璃及左後車窗玻璃均已破損，
    與告訴人所述相符，足認告訴人所述上開事實，應堪採信。
(二)、證人即告訴人李景智並證稱，被告之前曾承作石材美容工程
    ，於97年間向告訴人借支新台幣10萬7000元後，即避不見面
    失去聯絡，嗣於案發當日即98年11月12日下午3時許，其和
    其妻吳翠媚至高雄市路竹區峰春石材工廠時，巧遇被告，二
    人隨即為被告積欠告訴人債務問題發生口角，當時證人林明
    山亦在現場，十分鐘後告訴人駕車先行離去，在車上告訴人
    接到證人林明山電話，問告訴人走哪一條路，要小心，後來
    就發生本案等語（見本院卷第58至59頁）。證人林明宗於偵
    查及本院審理時均證稱，案發當日下午被告至峰春石材工廠
    拿樣本，適逢告訴人到現場，其有聽見告訴人與被告就帳目
    事項發生爭執，其於告訴人離開後，有勸被告要與告訴人好
    好解決，亦有打電話給告訴人等語（見本院卷第73頁、偵卷
    第29頁）。而證人林明山所持用之門號0000000000號行動電
    話於98年11月12日下午確實有與告訴人持用之0000000000號
    行動電話間確實有通話紀錄，有中華電信資料查詢單1份附
    卷可佐（見偵卷第21頁），足認證人林明山於告訴人離開工
    廠後確實有打電話給告訴人一節，應係真實。證人林明山雖
    證稱打電話給告訴人只是要告訴人與被告就帳務事宜好好談
    ，並非如告訴人所稱有詢問告訴人走何條路、告知告訴人小
    心一點等語，然參酌證人林明山證稱自己不願意涉入他人帳
    目糾紛中，且與告訴人僅認識數月，彼此並無深交等情，衡
    情並無特地於告訴人離開後打電話交代告訴人如何與被告處
    理帳務糾紛之必要，故本院認以證人即告訴人李景智所證稱
    證人林明山打電話提醒其要小心等情，較為可採。
(三)、被告雖稱，伊離開峰春石材工廠後，即前往台南市永康區○
    ○○路之永大機械廠工作云云。惟查，證人林智偉於偵查中
    證稱，98年11月12日當天被告有到台南市○○區○○路雇主
    家工作，因為當天雇主一直催，所以其有持門號0000000000
    號行動電話撥打被告之行動電話，催促被告前往工作等語（
    見偵卷第48至49頁），然查，被告所持用之門號0000000000
    、0000000000行動電話與證人林智偉所持用之門號00000000
    00、0000000000號行動電話於98年11月12日均無通話記錄，
    有台灣大哥大資料查詢單在卷可按（見偵卷第23頁），且被
    告提出之運費估價單1紙，其上記載之日期為98年11月10日
    ，並非案發當天（見偵卷第75頁），故證人林智偉之證述，
    與上開證據並不相符，難以憑信。被告此部分之辯解，不值
    採信。
(四)、綜上所述，被告於上開時間、地點，駕車阻攔告訴人車輛，
    並由其車上下來不知姓名之二名成年男子分持尖刀及鐵鎚砸
    毀告訴人車輛之前擋風玻璃以及左後車窗玻璃，並向告訴人
    恫稱「若不下車，要讓你死」等事實，應堪認定。被告雖未
    親自下手實施上開砸毀車窗玻璃及出言恫嚇告訴人之行為，
    然被告駕車攔阻告訴人之車輛，且對於上開二位男子之上開
    行為並未制止或阻擋，衡情應與上開二名不詳姓名之男子就
    上開行為有犯意聯絡及行為分擔。被告犯行，已堪認定，應
    予依法論科。
四、核被告所為，係犯刑法第354之毀損罪、同法第305條之恐嚇
    罪。被告與二名不詳姓名之成年男子間有犯意聯絡及行為分
    擔，為共同正犯。被告所犯上開2罪間，犯意各別，行為互
    異，應予以分論併罰。爰審酌被告犯罪之動機係因與告訴人
    間債務糾紛口角爭執、手段、被害人所受之損害，以及被告
    犯罪後始終矢口否認之態度等一切情狀，量處如主文所示之
    刑，並定應執行之刑及易科罰金之折算標準，以資懲儆。
據上論斷，應依刑事訴訟法第299條第1項前段，刑法第28條、第
354條、第305條、第41條第2項、第51條第5款，判決如主文。
本案經檢察官許華偉到庭執行職務。
中    華    民    國   100    年    1     月    14    日
                  刑事第四庭    法  官  高如宜
以上正本證明與原本無異
如不服本判決應於收受本判後10日內向本院提出上訴書狀，並應
敘述具體理由。其未敘述上訴理由者，應於上訴期間屆滿後20日
內向本院補提理由書狀（均須按他造當事人之人數附繕本）「切
勿逕送上級法院」。
                                書記官  陳慧玲
中    華    民    國   100    年    1     月    17    日
附錄本案論罪科刑法條全文：
中華民國刑法第305條
以加害生命、身體、自由、名譽、財產之事，恐嚇他人致生危害
於安全者，處 2 年以下有期徒刑、拘役或 3 百元以下罰金。
中華民國刑法第354條
毀棄、損壞前二條以外之他人之物或致令不堪用，足以生損害於
公眾或他人者，處 2 年以下有期徒刑、拘役或 5 百元以下罰金
。